---
title: "Clasificación de pacientes con enfermedad PDAC utilizando Máquinas de Soporte Vectorial (SVM)"
author: "Santiago Alcaide y Fabiana A Rossi"
date: "05/12/2021"
output:
  html_document:
    toc: yes
    df_print: paged
  html_notebook:
    theme: spacelab
    toc: yes
    toc_float: yes
    df_print: paged
subtitle: EEA 2021 - Maestría en Exploración de Datos y Descubrimiento del Conocimiento
---

# Resumen
En este trabajo, se describe una aplicación práctica de las Máquinas de Soporte Vectorial, como soporte para acompañar el desarrollo teórico realizado en el primer video de la serie. Se exploran alternativas de funciones kernel, impacto de los parámetros y rendimiento de clasificadores en el caso de estudio: identificación prematura de pacientes con enfermedad PDAC. Se comparan los algoritmos con un modelo de regresión logstica.

# Introducción

El cáncer pancreático es una neoplasia extremadamente mortal, con una incidencia del 30% de los tumores diagnosticados a nivel global durante el año 2020. Una vez diagnosticado, la tasa de supervivencia en los siguientes 5 años es de apenas el 10%. No obstante, si el mismo es detectado en etapas tempranas, la probabilidad de supervivencia aumenta. Desafortunadamente, muchos casos de cáncer pancreático no muestran síntomas detectables sino hasta que el mismo ha generado metástasis. En este sentido, un diagnóstico temprano de los pacientes con cáncer pancreático representa una necesidad clínica insatisfecha y una ventana de oportunidad para el desarrollo de nuevas herramientas que asistan a la identificación temprana de esta afección.

Por tal motivo, se eligió aplicar una clasificación supervisada con Máquinas de Soporte vectorial sobre un conjunto de datos publicado recientemente (Debernardi y col, 2020), con el objeto de ilustrar la fortaleza de dicho algoritmo para clasificar pacientes en función de diversos marcadores urinarios, previo al diagnóstico de PDAC.

# Base de datos

La base de datos de Debernardi y colaboradores (doi: 10.1371/journal.pmed.1003489.) cuenta con la edad (años), sexo, valores de los biomarcadores urinarios creatinina [mg/ml], LYVE1 [ng/ml], REG1B [ng/ml], y TFF1 [ng/ml] para pacientes en tres categorías de la variable diagnóstico: sanos, con alguna condición benigna, y con PDAC (adenocarcinoma pancreático ductal, el tipo de cáncer pancreático más recurrente). Los datos fueron generados en 4 centros de investigación. En este trabajo se decidió utilizar los datos de pacientes cuyo diagnóstico era “normal” (sanos) o “maligno” (PDAC), conformando una base de datos de 381 registros, y se utilizó la totalidad de los datos sin tener en cuenta su proveniencia. 

Fuente original de los datos:
https://doi.org/10.1371/journal.pmed.1003489.s009

# Procesamiento de base de datos

### Carga de librerías
```{r libraries, include=T}
knitr::opts_chunk$set(echo = TRUE)

library(mlr)
library(dplyr)
library(ggplot2)
#remotes::install_github("vqv/ggbiplot")
library(ggbiplot)
library(GGally)
library(ggpubr)
library(knitr)
library(googlesheets)
library(tidyr)
library(plotly)
```

### Creación de tema general para los gráficos
```{r theme, include=T}
theme <- theme(text = element_text(size=10),plot.title = element_text(size=12, face="bold.italic",
               hjust = 0.5), axis.title.x = element_text(size=10, face="bold", colour='black'),
               axis.title.y = element_text(size=10, face="bold"),panel.border = element_blank(),
               panel.grid.major = element_blank(), panel.grid.minor = element_blank(), legend.title = element_text(face="bold"))
```

### Carga de datos 
```{r data} 
id <- '11wXwKESJrMw6_hqljbOzpn7ncXPjNWeV' # nombre del archivo en google drive
data <- read.csv(sprintf("https://docs.google.com/uc?id=%s&export=download", id))
#data <- read.csv('pancreas.csv')
```


### Preprocesamiento 
```{r procesamiento}
# Cambio el nombre de las variables a español
colnames(data) <- c('id','cohorte','origen','edad','sexo','diagnosis','estadio','diagnosis_benigno','plasma_CA19_9','creatinina','LYVE1','REG1B','TFF1','REG1A')
# Elijo normal y maligno, y renombro 1=normal, 3=maligno
data <- data %>% filter ( diagnosis=='1' | diagnosis=='3')
data <- data %>% mutate(diagnosis = sub("1", "normal", diagnosis))
data <- data %>% mutate(diagnosis = sub("3", "maligno", diagnosis))
# Transformo como factor
data$sexo <- as.factor(data$sexo)
data$diagnosis <- factor(data$diagnosis, levels= c('normal','maligno'))
# Me quedo sólo con columnas: edad,sexo,diagnosis,creatinina,LYVE1,REG1B,TFF1 y las reordeno
data <- data %>% dplyr::select(6,5,4,10:13) 
# Normalizo variables 
#data <- data %>% mutate_at(c('edad', 'creatinina','LYVE1','REG1B','TFF1'), ~(scale(.) %>% as.vector))
# Imprimo tabla
kable(data.frame(variable = names(data),
           class = sapply(data, class),
           primeros_valores = sapply(data, function(x) paste0(head(x),  collapse = ", ")),
           row.names = NULL))
```

# Análisis exploratorio de las variables 

#### **Análisis exploratorio de las variables y correlaciones de acuerdo al valor de la variable diagnóstico (gráficos)**
```{r AnálisisExploratorio}
# Gráfico ggpairs
data%>% ggpairs(.,mapping=ggplot2::aes(color = diagnosis,alpha = 0.1),
        upper = list(continuous = wrap("cor", size = 2.5),discrete = "blank", combo="blank"),
        lower = list(combo = "box"),progress = F)+
        theme+
        labs(title= 'Descripción de variables en la base de datos', x='Variable', y='Variable')+
        scale_fill_manual(values=c('royalblue2','red'))+
        scale_color_manual(values=c('royalblue2','#ff7474ff'))
```




# Resultados

### Separación de conjunto de entrenamiento (train) y prueba (test) [70:30]
```{r separación test y train}
set.seed(1409) # para asegurar reproducibilidad
dt = sort(sample(nrow(data), nrow(data)*.7))
datos_tr<-data[dt,]
datos_te<-data[-dt,]
```


#### Función Auxiliar
Esta función toma como argumentos el modelo, los datos de entrenamiento y prueba. 
Calcula y muestra métricas, y curvas ROC

```{r función métricas}
metricas <- function(modelo, train, test, nombre){
  pred_svm_test= predict(modelo, newdata = test)
  acc_svm_test <- round(measureACC(as.data.frame(pred_svm_test)$truth, as.data.frame(pred_svm_test)$response),3)
  AUC_svm_test <- round(measureAUC(as.data.frame(pred_svm_test)$prob.maligno,as.data.frame(pred_svm_test)$truth,'normal','maligno'),3)
  # ···························································································
  # Predicción TRAIN (naive)
  pred_svm_train = predict(modelo, newdata = train) # por si quiero ver naive sobre training
  acc_svm_train <- round(measureACC(as.data.frame(pred_svm_train)$truth, as.data.frame(pred_svm_train)$response),3)
  AUC_svm_train <- round(measureAUC(as.data.frame(pred_svm_train)$prob.maligno, as.data.frame(pred_svm_train)$truth, 'normal','maligno'),3)
  # ···························································································
  # Cambio el threshold [esto lo hago para train y test]
  acc=NULL
  acc2=NULL
  threshold = seq(0.1,0.95,0.01)
  for (i in 1:length(threshold)) {
          pred = setThreshold(pred_svm_test, threshold = threshold[i])
          acc[i] = measureACC(as.data.frame(pred)$truth, as.data.frame(pred)$response)}
  for (i in 1:length(threshold)) {
          pred2 = setThreshold(pred_svm_train, threshold = threshold[i])
          acc2[i] = measureACC(as.data.frame(pred2)$truth, as.data.frame(pred2)$response)}
  par(mfcol = c(1,2))
  
  new_df1 <- as.data.frame(cbind(threshold,acc))
  new_df1 <- new_df1%>%mutate(sub_data='test')
  new_df2 <- as.data.frame(cbind(threshold,acc2))
  colnames(new_df2) <- c('threshold','acc')
  new_df2 <- new_df2%>%mutate(sub_data='train')
  
  new_df <- as.data.frame(rbind(new_df1,new_df2))
  
  #new_df1[which.max(new_df1$acc),"threshold"] # test 0.39
  #new_df2[which.max(new_df2$acc),"threshold"] # train 0.53
  # ···························································································
  # Gráfico de cómo varía la métrica de performance accuracy, de acuerdo al umbral elegido
  plot_acc <- ggplot(new_df, aes(x=threshold, y=acc)) + geom_line(aes(color = sub_data,linetype=sub_data)) +
          theme +labs(x='Umbral', y='Métrica de performance (accuracy)', 
                       title= 'Evaluación del modelo de Máquinas de soporte vectorial SVM') +
          scale_color_manual(values = c("red", "darkred"),labels=c('prueba','entrenamiento')) +
          scale_linetype_manual(values=c(1,2), labels=c('prueba','entrenamiento')) + 
          labs(color='Conjunto de\n evaluación',linetype='Conjunto de\n evaluación')
 
  print(plot_acc)
  
   # Para independizarnos de la elección del umbral, grafico curvas ROC para las predicciones del modelo SVM con los datos de TEST y TRAIN
  df_svm = generateThreshVsPerfData(list(svm_te = pred_svm_test, svm_tr = pred_svm_train), 
                                    measures = list(fpr, tpr, mmce))
  
  plot_roc <- plotROCCurves(df_svm) + theme +
          labs(title=paste0('Curva ROC del modelo - ', nombre), 
               x='Tasa de falsos positivos (FPR)', y='Tasa de positivos verdaderos (TPR)',
               color='Conjunto de\n evaluación') +
          scale_color_manual(values = c("red", "darkred"), labels=c('prueba','entrenamiento'))
          # geom_label(label="AUC= 0.894", x=0.35, y=0.75, label.size = 0.3, size=4,
          #            color = "red",fill="white") + 
          # geom_label(label="AUC= 0.925", x=0.07, y=0.97, label.size = 0.3, size=4,
          #            color = "darkred",fill="white")
  
  print(plot_roc)
  # ················ Métricas del modelo de SVM ················
  Métrica <- c('valor','datos')
  Accuracy <- c(acc_svm_test,'prueba')
  Accuracy. <- c(acc_svm_train,'entrenamiento')
  AUC_ROC <- c(AUC_svm_test,'prueba')
  AUC_ROC. <- c(AUC_svm_train,'entrenamiento')
  # Imprimo resultados
  kable(rbind(Métrica, Accuracy, Accuracy., AUC_ROC, AUC_ROC.))
  }
```

Se utilizará la librería mlr, que ofrece herramientas para trabajar con experimentos
de machine learning. En el caso de svm, mlr utiliza las funciones del paquete
e1071.

Daremos un primer vistazo a un modelo simple con kernel lineal. Para ello se definen
la tarea de clasificación y el modelo a ajustar. Posteriormente, se entrena el modelo
con los datos previamente reservados par ael entrenamiento.

### **MÁQUINAS DE SOPORTE VECTORIAL (SVM) con kernel lineal**
```{r SVM Lineal 1}
# Defino modelo SVM
set.seed(1)
task = makeClassifTask(data = datos_tr[-2], target = "diagnosis") 
lrn_svmL = makeLearner("classif.svm", predict.type = "prob", par.vals = list( kernel = "linear", cost=1)) 
mod_svmL = mlr::train(lrn_svmL, task)
```

Calcularemos nuestras primeras métricas sobre este modelo, para conocer el desempeño

```{r SVM Lineal 1 - Métricas}
metricas(mod_svmL, datos_tr[-2], datos_te[-2], 'SVM con Kernel Lineal')
```


¿Cómo se ve la frontera de decisión para este clasificador? Dada la dimensionalidad
de nuestro dataset, no es posible observarla de manera directa. A modo ilustrativo,
haremos una reducción de la dimensionalidad a través del cómputo de las Componentes
Principales.


#### **Visualización de la frontera de decisión para un kernel lineal**
```{r PCA}
# Preparo los datos para análisis de componentes principales
datos_para_acp = data[c(3:7)] # todas las variables numéricas
datos.pc = prcomp(datos_para_acp,scale = TRUE) #escalo los datos
summary(datos.pc)
```
Conservaremos sólo las dos primeras componentes, con relativa tranquilidad de capturar
con ellas casi el 74% de la varianza de los datos -más que suficiente para un análisis
ilustrativo.

```{r PCA - Preparar para clasificar}
data_toplot = datos.pc$x[,c('PC1','PC2')]
data_toplot = data.frame(data_toplot, data[,'diagnosis'])
colnames(data_toplot) = c('PC1','PC2', 'diagnosis')
```

Definiremos una pequeña función para crear una grilla de datos. Con ella, generaremos
datos espaciados uniformemente y cubriendo la totalidad del rango de nuestras variables
en la muestra estudiada. Luego, alimentaremos nuestro clasificador con la grilla,
y los puntos servirán de testigo para dibujar una frontera de decisión.

```{r Función Make grid}
make.grid = function(x, n = 75) {
  grange = apply(x, 2, range)
  x1 = seq(from = grange[1,1], to = grange[2,1], length = n)
  x2 = seq(from = grange[1,2], to = grange[2,2], length = n)
  expand.grid(X1 = x1, X2 = x2)
}
```



```{r Kernel Lineal - Fronteras de Separación}
set.seed(1)
task = makeClassifTask(data = data_toplot, target = "diagnosis") 
lrn_plot = makeLearner("classif.svm", predict.type = "prob", par.vals = list( kernel = "linear", cost = 1)) 
mod_plot = mlr::train(lrn_plot, task)

xgrid = make.grid(data_toplot[, c('PC1','PC2')])
ygrid = predict(mod_plot, newdata = xgrid)
plot(xgrid, col = c("red","green")[as.numeric(unlist(ygrid))], pch = 20, cex = .2)
points(data_toplot[,c('PC1','PC2')], col = as.integer(data_toplot$diagnosis) + 1 , pch = 19)
# Con esta línea, se pueden conocer los vectores de soporte
#points(data_toplot[,c('PC1','PC2')][mod_plot$learner.model$index,], pch = 5, cex = 2) 
```


En esta figura, se puede ver el diagnóstico real para cada paciente. Y, además,
gracias a nuestra grilla podemos ver la clase que el algoritmo asignaría a cualquier
otro hipotético punto que quisiéramos incorporar.
Los datos están relativamente condensados pero muy superpuestos. Evidentemente,
un análisis bidimensional no es suficiente para separarlos -al menos no el obtenido
con esta metodología.


Los kernels que ofrece e1071, se pueden conocer a través de la función getParamSet.
Además también, si quisiéramos, podríamos investigar los parámetros disponibles
para acompañar a cada kernel particular, a través de este mismo objeto.

```{r Kernels disponibles}
getParamSet("classif.svm")$pars$kernel$values
```

¿Cómo se ven las fronteras de separación con otros kernels más flexibles?
Si bien no podemos esperar una separación perfecta en dos dimensiones, quizás haya
vectores cuyas clases reales sean mejor capturadas por otros kernels.

En primer lugar, observaremos kernels polinomiales de grados entre 2 y 5.
Ya puede verse una flexibilidad tremendamente superior al elemental kernel lineal
aunque hay algunos puntos difíciles de capturar.

```{r Kernel Polinomial - Fronteras de Separación}
set.seed(1)
for(i in 2:5){
  task = makeClassifTask(data = data_toplot, target = "diagnosis") 
  lrn_plot = makeLearner("classif.svm", predict.type = "prob", par.vals = list( kernel = "polynomial", degree=i, cost = 1)) 
  mod_plot = mlr::train(lrn_plot, task)
  
  xgrid = make.grid(data_toplot[, c('PC1','PC2')])
  ygrid = predict(mod_plot, newdata = xgrid)
  plot(xgrid, col = c("red","green")[as.numeric(unlist(ygrid))], pch = 20, cex = .2)
  points(data_toplot[,c('PC1','PC2')], col = as.integer(data_toplot$diagnosis) + 1 , pch = 19)
} 
```


¿Cuál es el efecto del parámetro C? Observaremos un barrido entre unos pocos valores
del parámetro, para un kernel polinomial de grado 4.
Marca la diferencia entre un ajuste más suave o más estricto.

```{r Kernel Polinomial - Efecto del parámetro C}
set.seed(1)
for(i in 2:5){
  task = makeClassifTask(data = data_toplot, target = "diagnosis") 
  lrn_plot = makeLearner("classif.svm", predict.type = "prob", par.vals = list( kernel = "polynomial", degree=4, cost = i)) 
  mod_plot = mlr::train(lrn_plot, task)
  
  xgrid = make.grid(data_toplot[, c('PC1','PC2')])
  ygrid = predict(mod_plot, newdata = xgrid)
  plot(xgrid, col = c("red","green")[as.numeric(unlist(ygrid))], pch = 20, cex = .2)
  points(data_toplot[,c('PC1','PC2')], col = as.integer(data_toplot$diagnosis) + 1 , pch = 19)
} 
```



A continuación, observaremos las fronteras que describe el kernel Radial. Aprovecharemos,
simultáneamente, para tener una noción gráfica del efecto del parámetro gamma.
Si recordamos la ecuación que define la función del kernel radial, podemos esperar
una influencia menor de la distancia entre dos puntos cuanto más grande es gamma

Puede observarse todavía más flexibilidad que en el caso polinomial, y se ve claramente
cómo varia la frontera ante el barrido de gamma.
Se muestran valores de gamma entre 1 y 6, para un valor constante de C. El efecto
de localidad es mayor cada vez.

```{r Kernel Radial - Fronteras de decisión y parámetro Gamma}
for(i in 1:6){
  set.seed(1)
  task = makeClassifTask(data = data_toplot, target = "diagnosis") 
  lrn_plot = makeLearner("classif.svm", predict.type = "prob", par.vals = list( kernel = "radial", cost=0.8, gamma = i)) 
  mod_plot = mlr::train(lrn_plot, task)
  
  xgrid = make.grid(data_toplot[, c('PC1','PC2')])
  ygrid = predict(mod_plot, newdata = xgrid)
  plot(xgrid, col = c("red","green")[as.numeric(unlist(ygrid))], pch = 20, cex = .2)
  points(data_toplot[,c('PC1','PC2')], col = as.integer(data_toplot$diagnosis) + 1 , pch = 19)
}
  #points(datos_tr[,c(x1,x2)][mod_plot$learner.model$index,], pch = 5, cex = 2)
```


Finalmente, observaremos la frontera del kernel Sigmoide. La curva que dibuja
es altamente flexible, pero no ha capturado alunos puntos específicos ¿Será posible 
obtener un mejor ajuste?

```{r}

set.seed(1)
task = makeClassifTask(data = data_toplot, target = "diagnosis") 
lrn_plot = makeLearner("classif.svm", predict.type = "prob", par.vals = list( kernel = "sigmoid", cost=2, gamma = 0.5)) 
mod_plot = mlr::train(lrn_plot, task)

xgrid = make.grid(data_toplot[, c('PC1','PC2')])
ygrid = predict(mod_plot, newdata = xgrid)
plot(xgrid, col = c("red","green")[as.numeric(unlist(ygrid))], pch = 20, cex = .2)
points(data_toplot[,c('PC1','PC2')], col = as.integer(data_toplot$diagnosis) + 1 , pch = 19)

  #points(datos_tr[,c(x1,x2)][mod_plot$learner.model$index,], pch = 5, cex = 2)
```

### Búsqueda de Hiperparámetros
La definición de C, gamma, el grado -para polinomiales- e incluso el kernel óptimo a utilizar
puede hacerse a través de una búsqueda por grilla, aleatoria o bayesiana.
A modo de ejemplo, buscaremos el set óptimo de parámetros con una búsqueda aleatoria y cross
validation.

El paquete mlr nos sirve en este caso para ejecutar el flujo de trabajo de forma
compacta y ordenada.
Definida la tarea y el clasificador, definimos el espacio de búsqueda paramétrica.
Luego, definimos la estrategia de búsqueda y cv.

```{r Búsqueda de Hiperparámetros}
# Tarea y clasificador
task = makeClassifTask(data = datos_tr[-2], target = "diagnosis") 
svm <- makeLearner("classif.svm")

# Parámetros a optimizar
kernels <- c("polynomial", "radial", "sigmoid")
svmParamSpace <- makeParamSet(
  makeDiscreteParam("kernel", values = kernels),
  makeIntegerParam("degree", lower = 1, upper = 3),
  makeNumericParam("cost", lower = 0.1, upper = 10),
  makeNumericParam("gamma", lower = 0.1, 10))

# Esquema de búsqueda
randSearch <- makeTuneControlRandom(maxit = 30)
cvForTuning <- makeResampleDesc("Holdout", split = 2/3)

#Parámetros óptimos
tunedSvmPars <- tuneParams("classif.svm", task = task,
                     resampling = cvForTuning,
                     par.set = svmParamSpace,
                     control = randSearch)
```

La salida nos indica la mejor combinación, para esta estrategia y espacio de búsqueda con
30 iteraciones.

[Tune] Result: kernel=radial; degree=1; cost=3.37; gamma=2.96 : mmce.test.mean=0.0786517

A continuación pondremos a prueba el desempeño de varios clasificadores, incluído el 
que reúne los parámetros óptimos. Contrastaremos su desempeño con el de una regresión
logística. Ahora, sobre el problema original y no su versión reducida.

Calcularemos, para cada modelo:
1. Curvas de Accuracy para diferentes thresholds, en sets de entrenamiento y prueba.
2. Curvas ROC en los mismos sets. AUC será nuestra medida de mayor interés.

### **MÁQUINAS DE SOPORTE VECTORIAL (SVM) con kernel lineal**
```{r SVM Lineal - Clasificación}
# Defino modelo SVM
set.seed(1)
task = makeClassifTask(data = datos_tr[-2], target = "diagnosis") 
lrn_svmL = makeLearner("classif.svm", predict.type = "prob", par.vals = list( kernel = "linear", cost=1)) 
mod_svmL = mlr::train(lrn_svmL, task)
metricas(mod_svmL, datos_tr[-2], datos_te[-2], 'SVM con Kernel Lineal')

```


Kernel Lineal: AUC_ROC	0.891	prueba

### **MÁQUINAS DE SOPORTE VECTORIAL (SVM) con kernel Polinomial**

```{r SVM Polinomial - Clasificación}
set.seed(1)
task = makeClassifTask(data = datos_tr[-2], target = "diagnosis") 
lrn_svmP = makeLearner("classif.svm", predict.type = "prob", par.vals = list( kernel = "polynomial", cost=2 , degree=3)) 
mod_svmP = mlr::train(lrn_svmP, task)
metricas(mod_svmP, datos_tr[-2], datos_te[-2], 'SVM con Kernel Polinomial (grado 3)')
```



Kernel Polinomial: AUC_ROC	0.895	prueba



### **MÁQUINAS DE SOPORTE VECTORIAL (SVM) con kernel radial**
Parámetros óptimos:
[Tune] Result: kernel=radial; degree=1; cost=3.37; gamma=2.96 

```{r SVM Radial - Clasificación}
# Defino modelo SVM
set.seed(1)
task = makeClassifTask(data = datos_tr[-2], target = "diagnosis") 
lrn_svmR = makeLearner("classif.svm", predict.type = "prob", par.vals = list( kernel = "radial", cost=3.37, gamma =2.96)) 
mod_svmR = mlr::train(lrn_svmR, task)
metricas(mod_svmR, datos_tr[-2], datos_te[-2], 'Radial')
```


### **REGRESIÓN LOGÍSTICA**
```{r regresión logística}
# chequeo el balance de las distintas clases de  la variable diagnóstico en el conjunto de todos los datos, los datos de prueba y los datos de entramiento.
Entrenamiento <- table(datos_tr$diagnosis) #126 normal, 140 maligno
Prueba <- table(datos_te$diagnosis) # 57 normal, 58 maligno
Total <- table(data$diagnosis) # 183 normal, 198 maligno
kable(rbind(Entrenamiento, Prueba,Total))
# Armo modelo de regresión logistica. 
set.seed(1)
task = makeClassifTask(data = datos_tr[-2], target = "diagnosis") 
lrn = makeLearner("classif.logreg", predict.type = "prob")
mod_lr = mlr::train(lrn, task)
metricas(mod_lr, datos_tr[-2], datos_te[-2], 'Logística')
kable(mod_lr$learner.model$coefficients)
```


### **COMPARACIÓN DE MÉTODOS DE CLASIFICACIÓN SUPERVISADA**

Finalmente, compararemos las métricas calculadas sobre el desempeño de todos
los modelos construídos.

```{r todos ROC}
# ······················ curvas ROC para todos los modelos ········································
pred_lr = predict(mod_lr, newdata = datos_te[-2])
pred_svmL = predict(mod_svmL, newdata = datos_te[-2])
pred_svmP = predict(mod_svmP, newdata = datos_te[-2])
pred_svmR = predict(mod_svmR, newdata = datos_te[-2])

df_todos = generateThreshVsPerfData(list(lg=pred_lr, svmL = pred_svmL, svmP = pred_svmP, svmR = pred_svmR), measures = list(fpr, tpr, mmce))

plotROCCurves(df_todos) + theme + 
        labs(title='Curvas ROC de modelos de clasificación supervisada (datos de prueba)',
             x='Tasa de falsos positivos (FPR)', y='Tasa de positivos verdaderos (TPR)', 
             color=' Modelo en\n evaluación') +
        scale_color_manual(values = c("red", "black", "blue", "darkgreen"),
                           labels=c('Reg log','SVM (lineal)','SVM (polinomial)','SVM (radial)'))+
        theme(legend.position=c(0.915,0.25))
# ············ valores AUC para todos los modelos cuando se consideran todas las variables ···················
AUC_lg_te <- round(measureAUC(as.data.frame(pred_lr)$prob.maligno, as.data.frame(pred_lr)$truth, 'normal','maligno'),3)
AUC_svm_teL <- round(measureAUC(as.data.frame(pred_svmL)$prob.maligno, as.data.frame(pred_svmL)$truth, 'normal','maligno'),3)
AUC_svm_teP <- round(measureAUC(as.data.frame(pred_svmP)$prob.maligno, as.data.frame(pred_svmP)$truth, 'normal','maligno'),3)
AUC_svm_teR <- round(measureAUC(as.data.frame(pred_svmR)$prob.maligno, as.data.frame(pred_svmR)$truth, 'normal','maligno'),3)

AUC_values <- rbind(AUC_lg_te, AUC_svm_teL,  AUC_svm_teP,  AUC_svm_teR)
AUC_values <- as.data.frame(AUC_values)
AUC_values$Modelo <- c('Reg Log','SVM L','SVM P','SVM R')
colnames(AUC_values) <- c('Area debajo de la curva (AUC)','Modelo')
row.names(AUC_values) <- NULL
AUC_values <- AUC_values%>%dplyr::select(2,1)
# Imprimo resultados
kable(AUC_values)
```

Con un AUC de 0.902 sobre el set de test, el Kernel radial es superior. Las diferencias
en rendimientos, con esta configuración, no son demasiado grandes.
El paso siguiente, sería comparar el rendimiento luego de una búsqueda exhaustiva
de hiperparámetros para todos los modelos.

Específicamente, el "costo" principal de SVM tiene que ver con la pérdida de interpretabilidad
directa.


Nota Bibliográfica
Snippets de código fueron basados en:
1. https://www.r-bloggers.com/2019/10/support-vector-machines-with-the-mlr-package/
2. https://www.datacamp.com/community/tutorials/support-vector-machines-r